【裁判字號】    99,易,2194
【裁判日期】    991014
【裁判案由】    妨害名譽等
【裁判全文】
臺灣臺北地方法院刑事判決              99年度易字第2194號
公  訴  人  臺灣臺北地方法院檢察署檢察官
被      告  乙○○  
選任辯護人  郭緯中律師
            古健琳律師
上列被告因妨害名譽等案件，經檢察官聲請簡易判決處刑（99年
度偵字第15908 號），本院認不宜逕以簡易判決處刑，改依通常
程序審理，嗣於本院準備程序中，被告就被訴強制及恐嚇部分之
事實為有罪之陳述，經告以簡式審判之要旨，並聽取當事人意見
後，本院裁定就該部分進行簡式審判程序，判決如下：
    主  文
乙○○故意對少年以強暴妨害人行使權利，處有期徒刑參月，如
易科罰金，以新臺幣壹仟元折算壹日；又故意對少年以加害身體
、自由之事，恐嚇他人致生危害於安全，處有期徒刑肆月，如易
科罰金，以新臺幣壹仟元折算壹日。應執行有期徒刑陸月，如易
科罰金，以新臺幣壹仟元折算壹日。緩刑肆年。
    事  實
一、乙○○於民國93年間曾犯公共危險罪，經臺灣臺北地方法院
    檢察署檢察官於93年7月23日以93年度偵字第11291號為緩起
    訴處分，於94年 8月24日緩起訴期滿。詎仍不知悔改，復於
    99年5月21日16時30分許，在臺北市○○區○○路○○號○
    ○國中門口之公共場所，見已滿14歲未滿18歲之少年代號33
    14甲○9905A女（○○年○○月生，依兒童及少年福利法第
    46條第2項之規定，不得揭露足以識別身分之資訊，真實姓
    名年籍詳卷，下稱A女）放學之際，上前搭訕並以「妳是處
    女嗎？如果是處女可以賣很多錢，可以賣到120萬」等語辱
    罵A女。乙○○見A女未加理會，乃一直尾隨A女至臺北市○
    ○區○○路4巷內，再以「買妳一次要多少錢？妳毛長齊了
    沒？妳月經來了嗎？妳想被幹嘛？」等語辱罵A女，足以貶
    損A女在社會上之評價（公然侮辱部分業經A 女撤回告訴，
    本院另為不受理判決）。乙○○另基於強制之犯意，強拉A
    女之手，阻止A女離去，以此強暴方式妨害A女行使權利，又
    基於恐嚇之犯意，恫稱欲帶A女去賣，使A女心生畏懼，致生
    危害於安全，適A女之同學鄧○○發現，將乙○○推開，並
    報警查獲。
二、案經A 女訴由臺北市政府警察局文山第二分局報告臺灣臺北
    地方法院檢察署檢察官偵查並聲請簡易判決處刑。
    理  由
一、訊據被告乙○○對於上開事實坦承不諱（見本院卷第21頁反
    面），核與證人即告訴人A 女之指訴、證人鄧○○、傅○○
    於警詢中之證述相符（見臺灣臺北地方法院檢察署99年度偵
    字第15908號第6頁至第11頁卷），足徵被告任意性自白與事
    實相符，事證明確，被告犯行明確，應予依法論科。
二、本案被告對告訴人恫稱欲將其帶去賣，係以限制行動及逼迫
    賣淫之惡害通知告訴人，顯係以加害身體、自由之事對其恐
    嚇。再被告前揭詞語衡情已足使人心生畏懼，此由證人傅○
    ○證稱：告訴人有哭，一開始不敢說話，後來才說出來，接
    著才打電話給父親等語（見同上開偵卷第11頁）亦明，自足
    生危害於告訴人之安全。又按兒童及少年福利法之成年人故
    意對少年犯罪之規定，係對被害人為少年之特殊要件予以加
    重處罰，乃就犯罪類型變更之個別犯罪行為予以加重，屬刑
    法分則加重之性質，成為另一獨立之罪名（最高法院92年第
    1 次刑事庭會議決議可資參照）。查告訴人案發當時係12歲
    以上未滿18歲之人（見卷附年籍資料），屬兒童及少年福利
    法第2條所稱之少年，被告係60年2月18日出生，為成年人，
    故核被告所為，係分別犯兒童及少年福利法第70條第1 項前
    段、刑法第304 條之成年人故意對少年犯強制罪及兒童及少
    年福利法第70條第1項前段、刑法第305條之成年人故意恐嚇
    危害少年安全罪。公訴人僅分別論以刑法第304 條強制罪及
    第305 條之恐嚇危害安全罪，尚有誤會，起訴法條應予變更
    。被告所犯上開二罪間，犯意個別，行為互殊，應予分論併
    罰。爰審酌被告在學校門口之公共場所對未成年告訴人為上
    開犯行，對告訴人及校園附近安全之危害非輕，實屬不該，
    惟其於本院審理中坦承犯行，犯後態度非差，且已向告訴人
    及告訴代理人即告訴人之祖母道歉並達成和解，業經告訴代
    理人陳稱在卷（見本院卷第21頁反面及第25頁反面），兼衡
    其品行、大學肄業之智識程、犯罪之動機、目的等一切情狀
    ，分別量處如主文所示之刑，並定應執行刑，及均諭知易科
    罰金之折算標準。末查被告前未曾因故意犯罪受有期徒刑以
    上刑之宣告，此有臺灣高等法院被告前案紀錄表在卷可按，
    其因一時失慮，致罹刑典，經此偵、審程序及罪刑之宣告後
    ，當知所警惕，信無再犯之虞，本院認所宣告之刑以暫不執
    行為適當，爰併宣告緩刑4年，以啟自新。
據上論斷，應依刑事訴訟法第452條、第273條之1第1 項、第299
條第1項前段，兒童及少年福利法第70條第1 項前段、刑法第304
條、第305條、第41條第1項前段、第51條第5款、第74條第1項第
1款，刑法施行法第1 條之1，判決如主文。
本案經檢察官黃碧玉到庭執行職務。
中    華    民    國    99    年    10    月    14    日
                        刑事第十四庭  法  官  賴武志
以上正本證明與原本無異。
如不服本判決應於收受送達後10日內向本院提出上訴書狀，並應
敘述具體理由；其未敘述上訴理由者，應於上訴期間屆滿後20日
內向本院補提理由書（均須按他造當事人之人數附繕）「切勿逕
送上級法院」。
                                      書記官  劉麗英
中    華    民    國    99    年    10    月    14    日
附錄本案論罪科刑法條全文： 
兒童及少年福利法第70條
成年人教唆、幫助或利用兒童及少年犯罪或與之共同實施犯罪或
故意對其犯罪者，加重其刑至二分之一。
但各該罪就被害人係兒童及少年已定有特別處罰規定者，不在此
限。
對於兒童及少年犯罪者，主管機關得獨立告訴。
中華民國刑法第304條
（強制罪）
以強暴、脅迫使人行無義務之事或妨害人行使權利者，處3 年以
下有期徒刑、拘役或3百元以下罰金。
前項之未遂犯罰之。
中華民國刑法第305條
（恐嚇危害安全罪）
以加害生命、身體、自由、名譽、財產之事，恐嚇他人致生危害
於安全者，處2年以下有期徒刑、拘役或3百元以下罰金。

司法院資訊處製作；財團法人民間司法改革基金會備份。
